# üìù Ata de reuni√£o - 15/09/2025 [Arquitetura e Desenho de Software] - Grupo 05

---

## üìå Identifica√ß√£o da Reuni√£o

- **Data:**  15/09/2025
- **Hora de In√≠cio:**  19:15
- **Hora de T√©rmino:**  20:00
- **Local:**  Online (Discord)
- **Autor da ata:**  [Jos√© Eduardo Prado](https://github.com/jevprado)


### üë• Participantes

| Nome | Presente? |
|------|-----------|
|[Bruno Bragan√ßa](https://github.com/BrunoBReis)| ‚òë Sim / ‚òê N√£o |
|[Euller Silva](https://github.com/Potatoyz908)| ‚òë Sim / ‚òê N√£o |
|[Gabriel Castelo](https://github.com/GabrielCastelo-31)| ‚òê Sim / ‚òí N√£o |
|[Henrique Quenino](https://github.com/henriquecq)| ‚òë Sim / ‚òê N√£o |
|[Iago Rocha](https://github.com/iagorrr)| ‚òê Sim / ‚òí N√£o |
|[Jos√© Eduardo Prado](https://github.com/jevprado)| ‚òë Sim / ‚òê N√£o |
|[Luis Eduardo Lima](https://github.com/Luidooo)| ‚òë Sim / ‚òê N√£o |
|[Pedro Braga](https://github.com/Stain19)| ‚òë Sim / ‚òê N√£o |
|[Renan Vieira](https://github.com/R-enanVieira)| ‚òê Sim / ‚òí N√£o |
|[Sophia Silva](https://github.com/Sophiassilva)| ‚òê Sim / ‚òí N√£o |
|[Tiago Antunes Balieiro](https://github.com/tiagobalieiro)| ‚òë Sim / ‚òê N√£o |

---

## üóÇÔ∏è Pauta da Reuni√£o (Discuss√£o)

> Lista de assuntos a serem discutidos.

| N¬∫ | Descri√ß√£o |
|----|-----------|
| 1  | Coment√°rios referentes a entrega 1. |
| 2  | Coment√°rios referentes a organiza√ß√£o e contribui√ß√£o no projeto - Entrega 2. |
| 3  | Divis√£o das tarefas - Entrega 2.|

---

<!-- 
## üîÅ Pend√™ncias Anteriores

> Pend√™ncias de reuni√µes anteriores ainda n√£o resolvidas.

| N¬∫ | Pend√™ncia | Respons√°vel | Prazo |
|----|-----------|-------------|-------|
| 1  | - | - | - |

---
-->

## üó£Ô∏è Assuntos Tratados (Decis√µes)

> Registros das decis√µes e defini√ß√µes abordadas na reuni√£o, seguindo a numera√ß√£o da pauta.

| N¬∫ | Descri√ß√£o | Tipo |
|----|-----------|--------|
| 1  | Padroniza√ß√£o e organiza√ß√£o das contribui√ß√µes dos membros do grupo 05 no reposit√≥rio da Entrega 02.  | Decis√£o |
| 2  | Defini√ß√£o e distribui√ß√£o dos membros nas respectivas atividades dos focos 1, 2 e 3 da Entrega 02. | Decis√£o |


### Descri√ß√£o dos tipos:

- **Apresenta√ß√£o:** Exposi√ß√£o de tema, sem necessidade de aprova√ß√£o.
- **Decis√£o:** Aprovado sem impactos em custo/prazo.
- **Defini√ß√£o:** Impacta custo/prazo, mas j√° est√° aprovada.
- **Solicita√ß√£o:** Sujeita a an√°lise de viabilidade.
- **Pend√™ncia:** Quest√£o em aberto, a ser discutida.

---


## ‚úÖ Compromissos

> Compromissos a serem feitos, com prazos e respons√°veis.

### Foco 01 - Modelagem UML Est√°tica.

| N¬∫ | Compromisso | Respons√°vel(eis) | Prazo |
|----|-------------|-------------|-------|
| 1  | Diagrama de Implanta√ß√£o | [Euller Silva](https://github.com/Potatoyz908), [Henrique Quenino](https://github.com/henriquecq) e [Luis Eduardo Lima](https://github.com/Luidooo)  | 15/09 |
| 2  | Diagrama de Componentes |[Iago Rocha](https://github.com/iagorrr), [Jose Eduardo Prado](https://github.com/jevprado), [Sophia Silva](https://github.com/Sophiassilva) e  [Tiago Antunes Balieiro](https://github.com/tiagobalieiro)   | 16/09 |
| 3  | Diagrama de Classes | [Bruno Bragan√ßa](https://github.com/BrunoBReis), [Gabriel Castelo](https://github.com/GabrielCastelo-31), [Pedro Braga](https://github.com/Stain19) e [Renan Vieira](https://github.com/R-enanVieira)  | 17/09 |

### Foco 02 - Modelagem UML Din√¢mica.

| N¬∫ | Compromisso | Respons√°vel(eis) | Prazo |
|----|-------------|-------------|-------|
| 1  | Diagrama de Sequ√™ncia  |[Gabriel Castelo](https://github.com/GabrielCastelo-31), [Iago Rocha](https://github.com/iagorrr), [Renan Vieira](https://github.com/R-enanVieira) e [Sophia Silva](https://github.com/Sophiassilva) | 20/09|
| 2  | Diagrama de Atividades  |[Bruno Bragan√ßa](https://github.com/BrunoBReis), [Euller Silva](https://github.com/Potatoyz908), [Jose Eduardo Prado](https://github.com/jevprado) e [Tiago Antunes Balieiro](https://github.com/tiagobalieiro)    | 20/09 |
| 3  | Diagrama de Estados  | [Henrique Quenino](https://github.com/henriquecq), [Luis Eduardo Lima](https://github.com/Luidooo) e [Pedro Braga](https://github.com/Stain19) | 20/09 |

### Foco 03 - Modelagem Organizacional OU Casos de Uso.

| N¬∫ | Compromisso | Respons√°vel(eis) | Prazo |
|----|-------------|-------------|-------|
| 1  | Diagrama de Pacotes | [Bruno Bragan√ßa](https://github.com/BrunoBReis), [Euller Silva](https://github.com/Potatoyz908), [Jose Eduardo Prado](https://github.com/jevprado), [Luis Eduardo Lima](https://github.com/Luidooo) e [Tiago Antunes Balieiro](https://github.com/tiagobalieiro) | 20/09 |
| 2  | Diagrama de Casos de Uso |[Gabriel Castelo](https://github.com/GabrielCastelo-31), [Henrique Quenino](https://github.com/henriquecq), [Iago Rocha](https://github.com/iagorrr), [Renan Vieira](https://github.com/R-enanVieira), [Sophia Silva](https://github.com/Sophiassilva) e  [Pedro Braga](https://github.com/Stain19)    | 20/09 |

## Hist√≥rico de Vers√£o

| Vers√£o | Data          | Descri√ß√£o                          | Autor(es)     |  Revisor(es)  |
| ------ | ------------- | ---------------------------------- | ------------- | ------------- |
| `1.0`  |  15/09 |  Cria√ß√£o do Documento - Ata 15/09 | [Jose Eduardo Prado](https://github.com/jevprado) | [Bruno Bragan√ßa](https://github.com/BrunoBReis) |